【裁判字號】    89,上訴,628
【裁判日期】    890627
【裁判案由】    違反槍彈藥刀械管制條例
【裁判全文】
臺灣高等法院高雄分院刑事判決          八十九年度上訴字第六二八號
    上  訴  人  台灣高雄地方法院檢察署檢察官
    被      告  乙○○
右上訴人因被告違反槍砲彈藥刀械管制條例案件，不服臺灣高雄地方法院八十八年度
訴字第一六八號，中華民國八十九年二月二十九日第一審判決（起訴案號：臺灣地方
法院檢察署八十七年度偵字第二五０六七號）提起上訴，本院判決如左：
      主      文
上訴駁回。
      事實及理由
一、本案經本院審理結果，認第一審判決認事用法及諭知免刑均無不當，應予維持，
    並引用第一審判決記載之事實、證據及理由。
二、檢察官上訴意旨略以本件所查獲之槍彈，為美制九二口徑貝瑞塔制式手槍及子彈
    ，具有強大殺傷力，此有鑑驗通知書可按。雖然本件並未查獲被告有將槍枝持做
    不法所用，然被告所持之槍彈並非不能為不法之用，否則被告持有該槍彈目的何
    在？又持有槍彈對社會治安及人身安全危害甚大，而且本件被告並未就槍彈來源
    ，其所供述之綽號「欽仔」男子究係何人提供證據供檢方查辦，再者本件被告有
    多項前科紀錄，原審貿然予以免刑判決，顯有輕縱之嫌等語。
三、經查槍砲彈藥刀械管制條例第十八條第一項前段關於自首並報繳其持有之全部槍
    彈或刀械，減輕或免除其刑之規定，並不以供出槍彈或刀械來源為前提，此觀該
    法條之規定自甲；故公訴人以被告未供出綽號「欽仔」為何人，認不應予免刑判
    決，自有誤會，再被告縱有多次前科紀錄，然未構成累犯，且前科紀錄，亦與適
    用該法無涉，否則有前科之人，不能適用自首減免其刑之寬典，自非立法本意，
    故本件上訴無理由，應予駁回。
據上論斷，應依刑事訴訟法第三百六十八條、第三百七十三條，判決如主文。
本案經檢察官邱榮藏到庭執行職務。
中    華    民    國        八十九      年      六      月    二十七    日
                              臺灣高等法院高雄分院刑事第九庭
                                  審判長法官  張甲松
                                        法官  任森銓
                                        法官  江泰章
右正本證甲與原本無異。
如不服本判決，應於判決送達後十日內向本院提出上訴狀，其未述理由者並應於提
出上訴狀後十日內向本院補提理由書（應附繕本)。
                                      書記官  黃一秋
中    華    民    國        八十九      年      六      月    二十八    日
                                                                      Ｈ
附件
臺灣高雄地方法院刑事判決                          八十八年度訴字第一六八號
    公  訴  人  臺灣高雄地方法院檢察署檢察官
    被      告  乙○○  男三十二歲（民國○○○年○○月○○日生）
                        住高雄市○○區○○路一四六號
                        身分證統一編號：Ｓ一二三一一六一七號
    指定辯護人  本院公設辯護人彭詩雯
右列被告因違反槍砲彈藥刀械管制條例案件，經檢察官提起公訴（八十七年度偵字第
二五○六七號），本院判決如左：
    主  文
乙○○未經許可，無故寄藏手槍，免刑。
扣案美制九二口徑貝瑞塔制式手槍壹支（槍號ＢＥＲ四四九二六四Ｚ，含彈匣壹個）
、子彈（鑑驗前陸顆，鑑驗參顆），均沒收。
    事  實
一、乙○○於民國八十七年八月間自綽號「欽仔」之不詳姓名男子處取得美制九二口
    徑貝瑞塔制式手槍一支（槍號ＢＥＲ四四九二六四Ｚ）、制式子彈六顆、彈匣一
    個（公訴人誤載為二個）後即無故持有之，將之藏放於高雄縣鳳山市○○路六十
    一號四樓房間內，而未經許可寄藏手槍及子彈。嗣於八十七年十月廿七日晚上七
    時卅分許，在高雄縣鳳山市○○路與鳳南路口因煙毒案為警查獲，遂主動向警自
    首受託寄藏上揭槍彈之事，並於八十七年十月廿八日凌晨一時許偕警返回上開住
    處起出上揭槍彈。
二、案經高雄市政府警察局三民第二分局移送臺灣高雄地方法院檢察署檢察官偵查起
    訴。
    理  由
一、右揭事實，業據被告乙○○坦承不諱，並有美制九二口徑貝瑞塔制式手槍一支、
    制式子彈六顆、彈匣一個扣案可佐，上開扣案槍、彈經送請內政部警政署刑事警
    察局鑑定結果，均具殺傷力，此有上開警察局八十七年十一月二十七日刑鑑字第
    八八九二四號鑑驗通知書一紙附卷可按。事證甲確，被告犯行足堪認定。
二、核被告未經許可，寄藏手槍、子彈之行為，分別係犯槍砲彈藥刀械管制條例第七
    條第四項之未經許可寄藏手槍罪及同條例第十二條第四項之未經許可寄藏子彈罪
    。又被告同時寄藏手槍及子彈，為一行為觸犯二種罪名，應依刑法第五十五條想
    像競合犯之規定，從一重論以未經許可寄藏手槍罪。又持有乃寄藏之當然結果，
    是被告持有上開槍、彈部分，不另論罪。再被告本件非法寄藏槍彈之犯行，係於
    八十七年十月二十七日晚上七時三十分許因煙毒案被警方通緝查獲時，向警方自
    首，並偕警至其住處，將其所受託寄藏之槍彈交予警方處理，報繳其持有之全部
    槍彈（八十七年十月二十八日警訊筆錄參照），爰依槍砲彈藥刀械管制條例第十
    八條第一項之規定，減輕或免除其刑。爰審酌被告非法寄藏制式手槍、子彈，對
    社會治安隱藏之危害甚大，惟念其尚無將之做不法使用，且犯後態度良好等一切
    情狀，及為鼓勵被告自首，進而對社會有宣導、教示作用，爰免除其刑。按槍砲
    彈藥刀械管制條例第十九條第一項規定，不問對行為人有無預防矯治其社會危險
    性之必要，一律宣付強制工作三年，限制其中不具社會危險性之受處分人之身體
    、自由部分，其所採措施與所欲達成預防矯治之目的及所需程度，不合憲法第二
    十三條所定之比例原則。是犯上開條例第十九條所定之罪，不問對行為人有無預
    防矯治其社會危險性之必要，一律宣付強制工作三年之部分，應自八十七年十二
    月十八日起停止適用，業經司法院大法官會議釋字第四七一號解釋在案。本件被
    告所寄藏之美制九二口徑貝瑞塔制式手槍一支、子彈六顆，雖具有殺傷力，惟被
    告係因受託寄藏並自首而發現寄藏之上情，並無進而犯罪之意，難認被告對將來
    社會具有相當之危險性，有進一步教化、治療之必要，若宣告拘束被告身體、自
    由之保安處分，顯與比例原則有違，是本院認被告並無強制工作之必要，故不另
    諭知被告於刑之執行完畢或赦免後，令入勞動場所，強制工作三年，併此敘甲。
    扣案之美制九二口徑貝瑞塔制式手槍一支（含彈匣一個）、子彈（鑑驗前六顆，
    鑑驗三顆），均係違禁物，不問是否屬於被告所有，均應依刑法第三十八條第一
    項第一款宣告沒收之。
三、據上論斷，應依刑事訴訟法第二百九十九條第一項前段、槍砲彈藥刀械管制條例
    第七條第四項、第十二條第四項、第十八條第一項前段，刑法第十一條前段、第
    五十五條、第三十八條第一項第一款，判決如主文。
中      華      民      國      八十九      年      二    月  二十九    日
                                  臺灣高雄地方法院刑事第二庭
                                      法  官 劉建利
右正本證甲與原本無異。
如不服本判決，應於判決送達後十日內，向本院提出上訴狀。
                                      書記官 林富興
中    華    民    國    八十九    年       三      月        三        日
附錄本件論罪科刑法條：
槍砲彈藥刀械管制條例第七條第四項、第十二條第四項、第十八條第一項。


司法院資訊處製作；財團法人民間司法改革基金會備份。
